# 独享资本公积

提问人：jangyanbo 时间：2015-11-26 18:37:05
陈老师好！关于在合并会计报表上如何考虑合并抵消国家独享资本公积的问题向您请教！ 如果子公司有国家独享的资本公积的话在合并报表上，按照那个金额进行列报呢，是归属于母公司及少数股东进行分离列报，还是按照全额单列项目列报呢！（不是全体股东共享的部分）

回答人：chenyiwei
从《企业会计准则第 37 号——金融工具列报》对权益工具和金融负债划分的规定看，“国家独享资本公积”严格来说并不符合权益工具的认定条件，因为国家对这块资本公积的权属最终要通过转股或收回等方式体现，而即使转股，转股价格也没有事先约定，所以是不符合权益工具认定条件的。建议列报为专项应付款处理。

提问人：jangyanbo 时间：2015-11-26 20:48:19
陈老师：可是在实际工作中尚未发现国家由收回增资或者是转股的案例，对国家独享的资本公积也未见明确的处理意见，事实上导致无需要偿还！我感觉列资本公积也是可以的！视同投资补助处理不可以吗

回答人：chenyiwei
但存在被国家要求偿还的可能性，主动权在国家而不是企业。投资补助能做权益是因为不会转股且无需偿还。如果要考虑转股的影响，则“无需偿还”还不够，还要“固定换固定”。